ko: 장난감/게임 > 장난감 > 비행 장난감 > 장난감 글라이더: 손으로 던지는 장난감 글라이더; RC 장난감 글라이더
th: ของเล่นและเกม > ของเล่น > ของเล่นที่บินได้ > เครื่องร่อนของเล่น: ของเล่นเครื่องร่อนแบบปาด้วยมือ; ของเล่นเครื่องร่อนบังคับวิทยุ
pl: Gry i zabawki > Zabawki > Zabawki latające > Szybowce: Zabawkowe szybowce puszczane z ręki; Zabawkowe szybowce RC
ja: おもちゃ・ゲーム > おもちゃ > 飛行玩具 > おもちゃのグライダー: 手投げ式トイグライダー; RCトイグライダー
sk-SK: Hračky a hry > Hračky > Lietajúce hračky > Hračkárske klzáky: Hračky – klzáky na ručné vypúšťanie; Diaľkovo ovládané modelové klzáky
fi: Lelut ja pelit > Lelut > Lentävät lelut > Lennokit: Käsin heitettävät leluliidokit; Kauko-ohjattavat leluliidokit
cs: Hračky a hry > Hračky > Létací hračky > Modely kluzáků: Házedla; RC modely kluzáků
hr-HR: Igračke i igre > Igračke > Leteće igračke > Igračke jedrilice: Ručno lansirane igračke jedrilice; RC igračke jedrilice
tr: Oyuncaklar ve Oyunlar > Oyuncaklar > Uçan Oyuncaklar > Oyuncak Planörler: Elden fırlatmalı oyuncak planörler; Uzaktan kumandalı oyuncak planörler
es: Juegos y juguetes > Juguetes > Juguetes voladores > Planeadores de juguete: Planeadores de juguete de lanzamiento manual; Planeadores de juguete a control remoto
nb: Leker og spill > Leker > Flygende leker > Lekeglidefly: Håndkastede lekeseilfly; Radiostyrte lekeseilfly
pt-BR: Brinquedos e jogos > Brinquedos > Brinquedos voadores > Planadores de brinquedo: Planadores de brinquedo de lançamento manual; Planadores de brinquedo com controle remoto
ru: Игрушки и игры > Игрушки > Летающие игрушки > Игрушечные планеры: Игрушечные метательные планеры; Игрушечные радиоуправляемые планеры
sl-SI: Igrače in igre > Igrače > Leteče igrače > Otroška jadralna letala: Igralna jadralna letala; Otroška jadralna letala na daljinsko upravljanje
hu: Játékok és játékszerek > Játékok > Repülő játékok > Játékvitorlák: Kézből indítható játék vitorlázórepülők; Távirányítós játék vitorlázórepülők
ro-RO: Jucării și jocuri > Jucării > Jucării zburătoare > Deltaplane de jucărie: Planoare de jucărie cu lansare manuală; Planoare de jucărie telecomandate
el: Παιχνίδια > Παιχνίδια (Toys) > Ιπτάμενα παιχνίδια > Παιχνίδια ανεμοπλάνα: Ανεμόπτερα χειρός; Τηλεκατευθυνόμενα ανεμόπτερα
da: Legetøj og spil > Legetøj > Flyvende legetøj > Legetøjssvæveflyver: Håndkastede legetøjssvævefly; Fjernstyrede legetøjssvævefly
it: Giochi e giocattoli > Giocattoli > Giocattoli volanti > Alianti giocattolo: Alianti giocattolo a lancio manuale; Alianti giocattolo radiocomandati
en: Toys & Games > Toys > Flying Toys > Toy Gliders: Hand-Launched Toy Gliders; RC Toy Gliders
pt-PT: Brinquedos e jogos > Brinquedos > Brinquedos voadores > Brinquedos de planadores: Planadores de brincar de lançamento manual; Planadores de brincar telecomandados
fr: Jeux et jouets > Jouets > Jouets volants > Planeurs jouets: Planeurs jouets à lancer main; Planeurs jouets radiocommandés
de: Spielzeuge & Spiele > Spielzeuge > Fliegendes Spielzeug > Spielzeug-Segelflugzeuge: Spielzeug-Wurfgleiter; RC-Spielzeug-Segelflieger
vi: Đồ chơi & Trò chơi > Đồ chơi > Đồ chơi trên không > Máy bay lượn đồ chơi: Máy bay lượn đồ chơi ném tay; Máy bay lượn đồ chơi điều khiển từ xa
lt-LT: Žaislai ir žaidimai > Žaislai > Skraidantys žaislai > Žaisliniai sklandytuvai: Ranka leidžiami žaisliniai sklandytuvai; RC žaislų sklandytuvai
bg-BG: Играчки и игри > Играчки > Летящи играчки > Играчки самолети: Летящи играчки за хвърляне с ръка; Радиоуправляеми играчки планери
sv: Leksaker och spel > Leksaker > Flygande leksaker > Leksaksglidplan: Handkastade leksakssegelflygplan; Radiostyrda leksakssegelflygplan
zh-CN: 玩具/游戏 > 玩具 > 飞行玩具 > 玩具滑翔机: 手抛玩具滑翔机; 遥控玩具滑翔机
zh-TW: 玩具和遊戲 > 玩具 > 飛行玩具 > 玩具滑翔機: 手擲玩具滑翔機; 遙控玩具滑翔機
nl: Speelgoed en spellen > Speelgoed > Vliegend speelgoed > Zweefvliegtuigjes: Speelgoedwerpzweefvliegtuigen; Bestuurbare speelgoedzweefvliegtuigen